cs: Metoda aplikace nažehlovací aplikace: Žehličkou nebo tepelným lisem; Tepelný lis; Žehlička do domácnosti; Jiné
sl-SI: Način nanašanja likalne aplikacije: Likalnik ali toplotna stiskalnica; Toplotna stiskalnica; Gospodinjski likalnik; Drugo
sv: Appliceringsmetod för strykmärke: Antingen strykjärn eller värmepress; Värmepress; Hushållsstrykjärn; Annat
ko: 열접착 아플리케 사용 방법: 다리미 또는 열 프레스; 열 프레스; 가정용 다리미; 기타
ja: アイロン接着アップリケの適用方法: アイロンまたはヒートプレスのいずれか; ヒートプレス; 家庭用アイロン; その他
da: Påstrygningsmetode for stofapplikation: Både strygejern og varmepresse; Varmepresse; Strygejern til husholdningsbrug; Andet
nb: Stryke-på-påføringsmetode: Strykejern eller varmepresse; Varmepresse; Husholdningsstrykejern; Annet
th: วิธีการติดเกอร์รีดร้อน: เตารีดหรือเครื่องรีดร้อน; เครื่องรีดร้อน; เตารีดทั่วไป; อื่นๆ
pt-PT: Método de aplicação de aplique para colar com o ferro de engomar: Ferro de engomar ou prensa térmica; Prensa térmica; Ferro de engomar; Outro
es: Método de aplicación de apliques termoadhesivos: Plancha o prensa de calor; Prensa de calor; Plancha doméstica; Otro
el: Μέθοδος εφαρμογής θερμοκολλητικού απλικέ: Είτε με σίδερο είτε με πρέσα θερμότητας; Πρέσα θερμότητας; Οικιακό σίδερο; Άλλο
pl: Aplikacja do naprasowania metodą aplikacji: Żelazko lub prasa termotransferowa; Prasa termotransferowa; Żelazko domowe; Inna
ro-RO: Mod de aplicare a aplicației termocolante (prin călcare): Cu fierul de călcat sau presa termică; Presă termică; Fier de călcat casnic; Altele
zh-TW: 熨燙貼布套用方式: 熨斗或熱壓機皆可; 熱壓機; 家用熨斗; 其他
vi: Phương pháp dán hình dán: Bằng bàn ủi hoặc máy ép nhiệt; Máy ép nhiệt; Bàn ủi gia đình; Khác
lt-LT: Lyginamos aplikacijos naudojimo metodas: Lygintuvas arba terminis presas; Terminis presas; Buitinis lygintuvas; Kita
it: Metodo di applicazione dell'applique termoadesiva: Ferro da stiro o pressa a caldo; Termopressa; Ferro da stiro domestico; Altro
zh-CN: 烫熨贴应用方式: 熨斗或烫画机; 烫画机; 家用熨斗; 其他
pt-BR: Aplique termocolante método de aplicação: Ferro de passar ou prensa térmica; Prensa térmica; Ferro doméstico; Outros
nl: Opstrijkapplicatie applicatiemethode: Strijkijzer of hittepers; Hittepers; Huishoudelijk strijkijzer; Overig
ru: Способ нанесения термоаппликации: Утюг или термопресс; Термопресс; Бытовой утюг; Другое
hu: Rávasalható applikáció felvitelének módja: Vasaló vagy hőprés; Hőprés; Háztartási vasaló; Egyéb
fi: Silitettävän applikoinnin käyttötapa: Silitysrauta tai lämpöprässi; Lämpöprässi; Silitysrauta; Muu
de: Aufbringungsmethode der Bügelapplikation: Bügeleisen oder Heißpresse; Heißpresse; Haushaltsbügeleisen; Sonstige
en: Iron-on applique application method: Either iron or heat press; Heat press; Household iron; Other
fr: Mode d’application de l’appliqué thermocollant: Fer à repasser ou presse à chaud; Presse à chaud; Fer à repasser domestique; Autre
hr-HR: Metoda aplikacije glačanjem: Glačalo ili termo preša; Termo preša; Kućno glačalo; Ostalo
tr: Ütüyle yapıştırılan aplike uygulama yöntemi: Ütü veya ısı presi; Isı presi; Ev tipi ütü; Diğer
bg-BG: Метод за прилагане на термоапликация: С ютия или термопреса; С термопреса; С домакинска ютия; Друг
sk-SK: Spôsob nanášania nažehľovacích nášiviek: Žehlička alebo tepelný lis; Tepelný lis; Žehlička pre domácnosť; Iné